# 【请教版主】划拨地改制评估入固定资产，现租赁取得土地使用权，原固定资产如何处理？

提问人：陶冶 sd 时间：2017-08-11 12:56:24
这家公司有块划拨土地 2009 年改制评估入账为固定资产，将近 1000 万，并贷记未分配利润，不折旧，不摊销。 现在这宗土地通过租赁有偿使用（企业资金周转困难，协商后选择租赁，而不是出让）。每年租金只需几十万，现在这项固定资产-土地怎么处理？
1 、如仍在固定资产-土地核算，应该不符合固定资产的定义 2 、当时入账时贷记未分配利润欠妥，应该是资本公积。现在将固定资产转出？影响当期损益？ 3 、 1000 万转入长期待摊？根据租赁年限摊销？应该也不合适。 劳烦版主和坛友们指点！谢谢！

回答人：chenyiwei
当初改制时，该土地保留划拨性质？如果是，则按评估值入账是不恰当的。
《企业财务通则（ 2006 ）》（财政部令第 41 号）第五十七条：企业进行重组时，对已占用的国有划拨土地应当按照有关规定进行评估，履行相关手续，并区别以下情况处理：（一）继续采取划拨方式的，可以不纳入企业资产管理，但企业应当明确划拨土地使用权权益，并按规定用途使用，设立备查账簿登记。国家另有规定的除外。......